【裁判字號】    89,上訴,456
【裁判日期】    890531
【裁判案由】    違反毒品危害防制條例
【裁判全文】
臺灣高等法院高雄分院刑事判決          八十九年度上訴字第四五六號
    上  訴  人  臺灣高雄地方法院檢察署檢察官
    被      告  乙○○
    指定辯護人  本院公設辯護人  李佩娟
右上訴人因被告違反毒品危害防制條例案件，不服臺灣高雄地方法院八十八年度訴字
第一七六五號中華民國八十九年二月一日第一審判決（起訴案號：臺灣高雄地方法院
檢察署八十八年度偵字第一五二八五號），提起上訴，本院判決如左：
      主      文
原判決撤銷。
乙○○連續販賣第二級毒品，處有期徒刑柒年貳月。
販賣毒品所得新台幣仟元沒收。如全部或一部不能沒收時，以其財產抵償之。
      事      實
乙○○基於意圖營利之概括犯意，以0000000000號呼叫器作為對外聯絡之
用，連續於八十八年三月上旬某日、同年三月下旬某日、及四月中旬某日，由蘇惠鈴
、謝富卿二人先以上開0000000000呼叫器號碼呼叫乙○○，待乙○○回電
並相約於高雄縣橋頭鄉○○路龍泉巷三五號之蘇惠鈴租住處交易後，即由乙○○攜第
二級毒品安非他命至上開處所，先後三次，販賣第二級毒品安非他命予謝富卿、蘇惠
鈴二人施用，每次新台幣一千元，藉以牟取不法利益，嗣經警循線查獲。案經高雄市
政府警察局苓雅分局移送台灣高雄地方法院檢察署檢察官偵查起訴。
      理      由
一、訊據被告乙○○矢口否認有販賣第二級毒品安非他命犯行，辯稱：我沒有販賣安
    非他命給蘇惠鈴、謝富卿二人云云。
二、經查：
  (一)證人蘇惠鈴於警訊中證稱：「我安非他命是向一名綽號亮仔的男子，每次以一千
    元購得，約向其購買六、七次。」、「我都是打扣機0000000000號扣
    他連絡交易地點。」、「綽號亮仔就是姓名叫乙○○之男子。」，復於檢察官偵
    查中證稱：「買了三次：：：我們打呼叫器給他，他打電話來，我們就約在我住
    處即橋頭鄉○○路的房子。」等語，核與證人謝富卿於警訊中證稱：「我所有之
    安非他命係向一位綽號亮仔之男子購得而來，每次我要買安非他命時，就扣呼叫
    器號碼0000000000向綽號亮仔表甲欲購買安非他命，並把量告知亮仔
    ，他就會帶安非他命來。」「我已不知道買了多少次。」，及於檢察官偵查中證
    稱：「我二人一同出資購買的，我們一共買了三次。」「乙○○即是亮仔」等語
    大致相符，足證被告乙○○確有前後三次販賣毒品安非他命予蘇惠鈴、謝富卿施
    用無訛。雖蘇惠鈴前後所供購買安非他命之次數互有不一，謝富卿前後所供購買
    安非他命之次數亦有歧異，但蘇惠鈴、謝富卿所證確有向被告購買安非他命一節
    ，則屬前後一致，互核相符，自不能以其等所供購買次數之枝節上差異，遽認蘇
    惠鈴、謝富卿之證言為不可採。至蘇惠鈴、謝富卿向被告購買安非他命之次數，
    雖互有不同，但應以蘇惠鈴、謝富卿二人所證互核一致之次數，即二人於檢察官
    偵查中所證共購買三次之證詞為本院認定被告販賣安非他命次數之依據，併予
    甲。
  (二)證人蘇惠鈴雖嗣於原審審理中改稱：「毒品係向乙○○購買，乙○○向他屏東朋
    友購買，並沒有賺我錢。」，並於本院囑託台灣桃園地方法院代為訊問時亦稱：
    「我與謝富卿一起合買，一共三次，一次一千元」「我拿錢給謝富卿請他拿給阿
    亮。」「不是向阿亮買的，我和謝富卿曾請他向別人調貨。」云云，證人謝富卿
    於原審審理中則改稱：「我與乙○○是一起買，一起吸食。我出一千元。」「我
    不是向被告購買毒品」云云，惟證人蘇惠鈴、謝富卿此部分之證言，核與其於警
   訊及檢察官偵查中之證言不符，且蘇惠鈴所供請被告代為調貨，復與謝富卿所稱
    與被告合買安非他命亦互相歧異。又蘇惠鈴與謝富卿二人既交付錢予被告，並自
    被告處取得安非他命，被告又未舉出係向何人購買，以及購買之價格、數量以供
    法院查證，顯與一般買賣之情形相符，自不能僅憑證人蘇惠鈴、謝富卿此部分翻
    異之詞，遽為被告並未販賣安非他命之認定。
  (三)證人蘇惠鈴、謝富卿均因施用毒品，經檢察官聲請法院裁定觀察勒戒處分，謝富
    卿並送強制戒治處分，此有台灣高等法院被告全國前案紀錄表二份附卷可稽，又
    被告於被查獲時所採集之尿液亦呈安非他命陽性反應，此有高雄市立凱旋醫院煙
    毒尿液檢驗成績書一份附於原審卷內可參，足證被告所販賣之物確屬安非他命無
    訛。又被告前後販賣三次，每次一千元，此均與一般買賣之情形相符，足見其有
    營利之意圖，亦堪認定。
  (四)綜上所述被告所辯，顯係卸責之詞，不足採信，犯行堪以認定。
三、核被告所為，係犯毒品危害防制條例第四條第二項之販賣第二級毒品罪，其於販
    賣前持有毒品之低度行為，為高度之販賣毒品行為所吸收，不另論以持有第二級
    毒品罪。被告前後三次販賣安非他命，時間緊接，所犯罪名同一，顯係基於概括
    之犯意反覆為之，應依連續犯之規定論以一罪。
四、原審未察，遽為被告無罪之判決，尚有未洽。檢察官上訴意旨，執此指摘原判決
    不當，為有理由，自應由本院將原判決撤銷改判。爰審酌被告前後販賣安非他命
    三次，每次一千元，其危害他人健康至鉅，犯罪後飾詞卸責等一切情狀，量處如
    主文所示之刑，其因販賣安非他命所得之現款三千元，併依法宣告沒收。如全部
    或一部不能沒收時，以其財產抵償之。
據上論結，應依刑事訴訟法第三百六十九條第一項前段、第三百六十四條、第二百九
十九條第一項前段、毒品危害防制條例第四條第二項、第十九條第一項、刑法第十一
條、第五十六條，判決如主文。
本案經檢察官邱榮藏到庭執行職務。
中    華    民    國     八十九     年       五       月     三十一     日
                              臺灣高等法院高雄分院刑事第九庭
                                  審判長法官  張甲松
                                        法官  江泰章
                                        法官  任森銓
右正本證甲與原本無異。
如不服本判決，應於判決送達後十日內向本院提出上訴狀，其未述理由者並應於提
出上訴狀後十日內向本院補提理由書（應附繕本)。
                                      書記官  張文斌
中    華    民    國     八十九     年       六       月     二         日
附錄  本判決論罪科刑法條：
毒品危害防制條例第四條第二項：
製造、運輸、販賣第二級毒品者，處無期徒刑或七年以上有期徒刑，得併科新臺幣七
百萬元以下罰金。
                                                                        Ｂ


司法院資訊處製作；財團法人民間司法改革基金會備份。
